---
title: "Information Content in Color Images"
author: "Professor Alejando & Ulile"
date: "13/01/2021"
output:
  html_document: default
  pdf_document: default
---

```{r setup, include=FALSE}
knitr::opts_chunk$set(echo = TRUE)
```

## Introdução

As imagens coloridas contêm certas propriedades no espaço de cores CEILab. Tais imagens chamadas de "ideal" quando aplicadas técnicas extatisticas pode-se obter uma natureza de informações conhecidas por "maximum realizable color information" (MRCI).

Basicamente MRCI possui os dados distribuidos uniformemente no espaço CIELab. "A "não conformidade" com MRCI é uma medida de distância entre distribuições de imagens observada e a imagem MRCI".

A hipótese principal do presente trabalho consiste em avaliar qualidade da imagem ideal. Graças a diferentes métricas, pode-se medir distância entre distribuições dos dados duma imagem ideal e uma simulada. Uma das métricas mais utilizadas é a divergência de Kullback-Leibler e, consequentemente será utilizada.

Os autores obtêm uma versão empírica da imagem MRCI com os pontos amostrais distribuidos uniformemente no espaço CIELab $[L^*, a^*, b^*]$ limitado no intervalo $[0,100]\times [−200,200]\times [−200,200]$; os pontos válidos são mapeados no espaço $[R, G, B]$ no intervalo $[0, 1]^3$. Somente pontos válidos no espaço RGB são considerados.

## Etapas  
   
O trabalho divide-se em seguintes etapas:   
`* Selecão e preparação de imagens ideais;`     
`* Carregar imagens no ambiente;`   
`* Exploração dos dados;`   
`* Escolha de tamanho de bins;`   
`* Escolha de histograma;`   
`* ...`   
`* Aplicação de Kullback-Leibler;`   
``* ...``   

## Aplicação

Para o teste, escolheu-se três imagens, com duas referências que já foram usadas pelos autores. Tais imagens foram carregadas para o ambiente usandos a funcão $loadImage(...)$ do pacote [colordistance]([https://cran.r-project.org/web/packages/colordistance/vignettes/color-spaces.html]).

#### Carregamento
```{r}
require("colordistance")
require("colorspace")

# read the ideal "pauli"
ideal <- loadImage("pauli.png", 
                   CIELab = TRUE, sample.size = NULL, ref.white = "D65",
                   lower = NULL, upper = NULL)

# read the ideal "lena"
ideal_lena <- loadImage("lena.png", 
                      CIELab = TRUE, sample.size = NULL, ref.white = "D65",
                      lower = NULL, upper = NULL)

# read the ideal "mandrill"
ideal_mandrill <- loadImage("mandrill.png", 
                        CIELab = TRUE, sample.size = NULL, ref.white = "D65",
                        lower = NULL, upper = NULL)

ideal_lighthouse <- loadImage("lighthouse.png", 
                            CIELab = TRUE, sample.size = NULL, ref.white = "D65",
                            lower = NULL, upper = NULL)

ideal_mount <- loadImage("mount.png", 
                            CIELab = TRUE, sample.size = NULL, ref.white = "D65",
                            lower = NULL, upper = NULL)
```

Para ver a distribuição dos pontos no espaço "Lab", pode-se usar a função $plotPixels(...)$ do mesmo pacote.

#### Visualização dos pontos em CIELab
```{r echo=FALSE}
#show the ideal image histogram
plotPixels(ideal_mandrill, color.space = "lab",
           ref.white = "D65", from = "sRGB",
           main = "Pixel on CIElab space - mandrill",
           xlim = "default",
           ylim = "default",
           zlim = "default", 
           lower = NULL,
           upper = NULL)
```

O histograma em baixo nos mostra como os dados do componente L "Luminância" estão agrupados em cada uma das imagens.

```{r echo=FALSE}
#getting the histogram of L component in each image

par(mfrow = c(2, 3))
h.ideal.L <- hist(ideal$filtered.lab.2d$L, 
                  main = "Histogram of L components of pauli",
                  xlab = "L component")

h.ideal_lena.L <- hist(ideal_lena$filtered.lab.2d$L,
                       main = "Histogram of L components of lena",
                       xlab = "L component")

h.ideal_mandrill.L <- hist(ideal_mandrill$filtered.lab.2d$L, 
                           main = "Histogram of L components of mandrill", 
                           xlab = "L component")

h.ideal_lighthouse.L <- hist(ideal_lighthouse$filtered.lab.2d$L, 
                             main = "Histogram of L components of ideal_lighthouse", 
                             xlab = "L component")

h.ideal_mount.L <- hist(ideal_mount$filtered.lab.2d$L, 
                           main = "Histogram of L components of mount", 
                           xlab = "L component")
```