---
title: "Information Content in Color Images"
author: "Professor Alejando & Ulile"
date: "13/01/2021"
output:
  html_document: default
  pdf_document: default
---

```{r setup, include=FALSE}
knitr::opts_chunk$set(echo = TRUE)
```

## Introdução

As imagens coloridas contêm certas propriedades no espaço de cores CEILab. Tais imagens chamadas de "ideal" quando aplicadas técnicas extatisticas pode-se obter uma natureza de informações conhecidas por "maximum realizable color information" (MRCI).

Basicamente MRCI possui os dados distribuidos uniformemente no espaço CIELab. "A "não conformidade" com MRCI é uma medida de distância entre distribuições de imagens observada e a imagem MRCI".

A hipótese principal do presente trabalho consiste em avaliar qualidade da imagem ideal. Graças a diferentes métricas, pode-se medir distância entre distribuições dos dados duma imagem ideal e uma simulada. Uma das métricas mais utilizadas é a divergência de Kullback-Leibler e, consequentemente será utilizada.

Os autores obtêm uma versão empírica da imagem MRCI com os pontos amostrais distribuidos uniformemente no espaço CIELab $[L^*, a^*, b^*]$ limitado no intervalo $[0,100]\times [−200,200]\times [−200,200]$; os pontos válidos são mapeados no espaço $[R, G, B]$ no intervalo $[0, 1]^3$. Somente pontos válidos no espaço RGB são considerados.

## Etapas  
   
O trabalho divide-se em seguintes etapas:   
`* Selecão e preparação de imagens ideais;`     
`* Carregar imagens no ambiente;`   
`* Exploração dos dados;`   
`* Escolha de tamanho de bins;`   
`* Escolha de histograma;`   
`* ...`   
`* Aplicação de Kullback-Leibler;`   
``* ...``   

## Ensaios

Para o teste, escolheu-se três imagens, com duas referências que já foram usadas pelos autores. Tais imagens foram carregadas para o ambiente usandos a funcão $loadImage(...)$ do pacote [colordistance]([https://cran.r-project.org/web/packages/colordistance/vignettes/color-spaces.html]).

#### Carregamento
```{r echo=FALSE, message=FALSE, warning=FALSE}
require(colordistance)
require(plot3D)
require(imager)

# carregar de imagem original
originalRGB_pauli <- load.image("../Relatorio/Imagens/Pauli.png")
originalRGB_krogager <- load.image("../Relatorio/Imagens/Krogager.png")
originalRGB_hyunen <- load.image("../Relatorio/Imagens/Hyunen.png")

originalRGB_lena <- load.image("../../image/original/lena.png")
originalRGB_house <- load.image("../../image/original/lighthouse.png")
originalRGB_mount <- load.image("../../image/original/mount.png")
originalRGB_mandrill <- load.image("../../image/original/mandrill.png")


## converter imagem original de RGB para espaço lab
originalLab_pauli <- RGBtoLab(originalRGB_pauli)
originalLab_krogager <- RGBtoLab(originalRGB_krogager)
originalLab_hyunen <- RGBtoLab(originalRGB_hyunen)

originalLab_lena <- RGBtoLab(originalRGB_lena)
originalLab_house <- RGBtoLab(originalRGB_house)
originalLab_mount <- RGBtoLab(originalRGB_mount)
originalLab_mandrill <- RGBtoLab(originalRGB_mandrill)


#criar grade no intervalo especificados!
dataMESH <- mesh(seq(from=0, to=1, length.out=50),
                 seq(from=0, to=1, length.out=50),
                 seq(from=0, to=1, length.out=50))

idealRGB <- data.frame(cbind(dataMESH$x, dataMESH$y, dataMESH$z))

#converter imagem ideal de RGB para espaco Lab usando a referência da luz D65.
idealLab <- convertColorSpace(idealRGB, from = "CIE RGB", 
                             to = "Lab", from.ref.white = NULL,
                             to.ref.white = "D65", sample.size = NULL)


## obter componente L de original
L_pauli <- originalLab_pauli[,,,1]
L_krogager <- originalLab_krogager[,,,1]
L_hyunen <- originalLab_hyunen[,,,1]

L_lena <- originalLab_lena[,,,1]
L_house <- originalLab_house[,,,1]
L_mount <- originalLab_mount[,,,1]
L_mandrill <- originalLab_mandrill[,,,1]

## obter componente L de ideal
L_I <- idealLab$L

```
O histograma em baixo nos mostra como os dados do componente L "Luminância" estão agrupados em cada uma das imagens.

**Faça novamente a figura abaixo, mostrando lado a lado a imagem e o histograma da sua componente L**

**Conclua esta seção exploratória mostrando a imagem "ideal" e o histograma da sua banda de luminância**

```{r echo=FALSE, warning=FALSE}
## visualizar imagem original e sua histograma
## ===================== Pauli ========================
par(mfrow = c(1, 2))

## visualizar original-pauli em RGB
plot(originalRGB_pauli, axes = F)
title("Pauli em espaço RGB")

## visualizar histograma do componente L-pauli original
hist(L_pauli, breaks = "FD", xlab = "L",
                                 ylab = "Frequência",
     main = "Componente L-pauli")
## ====================================================

## ===================== Krogager =====================
par(mfrow = c(1, 2))

## visualizar original-krogager em RGB
plot(originalRGB_krogager, axes = F)
title("Krogager em espaço RGB")

## visualizar histograma do componente L-krogager original
hist(L_krogager, breaks = "FD", xlab = "L",
                                 ylab = "Frequência",
     main = "Componente L-krogager")
## ===================================================

## ===================== Hyunen ======================
par(mfrow = c(1, 2))

## visualizar original-hyunen em RGB
plot(originalRGB_hyunen, axes = F)
title("Hyunen em espaço RGB")

## visualizar histograma do componente L-hyune original
hist(L_hyunen, breaks = "FD", xlab = "L",
                                 ylab = "Frequência",
     main = "Componente L-hyunen")
## ==================================================

## ===================== Lena =======================
par(mfrow = c(1, 2))

## visualizar original-lena em RGB
plot(originalRGB_lena, axes = F)
title("Lena em espaço RGB")

## visualizar histograma do componente L-lena original
hist(L_lena, breaks = "FD", xlab = "L",
                                 ylab = "Frequência",
     main = "Componente L-lena")
## ==================================================

## ===================== House =======================
par(mfrow = c(1, 2))

## visualizar original-house em RGB
plot(originalRGB_house, axes = F)
title("House em espaço RGB")

## visualizar histograma do componente L-house original
hist(L_house, breaks = "FD", xlab = "L",
                                 ylab = "Frequência",
     main = "Componente L-house")
## ==================================================

## ===================== Mount =======================
par(mfrow = c(1, 2))

## visualizar original-mount em RGB
plot(originalRGB_mount, axes = F)
title("Mount em espaço RGB")

## visualizar histograma do componente L-mount original
hist(L_mount, breaks = "FD", xlab = "L",
                                 ylab = "Frequência",
     main = "Componente L-mount")
## ==================================================

## ===================== Mandrill =======================
par(mfrow = c(1, 2))

## visualizar original-mandrill em RGB
plot(originalRGB_mandrill, axes = F)
title("Mandrill em espaço RGB")

## visualizar histograma do componente L-mandrill original
hist(L_mandrill, breaks = "FD", xlab = "L",
                                 ylab = "Frequência",
     main = "Componente L-mandrill")
## ==================================================

## ================= Ideal ==========================
## tansformar os componentes do ideal
## em objetos cmig para plotagem em RGB
iR <- as.cimg(idealRGB$X1)
iG <- as.cimg(idealRGB$X2)
iB <- as.cimg(idealRGB$X3)

par(mfrow = c(1, 2))
## visualizar ideal em RGB
plot(imappend(list(iR, iG, iB), "C"), axes = F)
title("Ideal em espço RGB")

## visualizar histograma do componente L de ideal
hist(L_I, breaks = "FD", xlab = "L",
                               ylab = "Frequência",
     main = "Componente L do ideal")
## =================================================
```

# Aplicação

A seguir veremos a aplicação da técnica proposta.

Sejam $O=(r_O, g_O, b_O)$ a imagem original (de Lena, neste exemplo) em formato RGB, e $T(O)=(L_O, a_O, b_O)$ a sua versão transformada para o formato CIELab. 
A transformação $T$ é 1-a-1, isto é, ela é inversível e temos $T^{-1}$.
Temos ainda a imagem ideal $I=(L_I,a_I,b_I)$ já em formato CieLab.
Nosso objetivo é modificar a imagem original de tal forma que o histograma da sua componente $L_O$ seja o mais próximo possível ao histograma dessa mesma componente na imagem ideal $L_I$, digamos $h_{L_I}$.
Utilizaremos a função empírica de $L_O$, denotada $\widehat{F}_{L_O}$ e a inversa da função empírica de $L_I$, denotada $\widehat{F}_{L_I}^{-1}$.

Faremos essa modificação em duas etapas:

   1. deixar o histograma de $L_O$ uniforme (equalizado); isso será feito aplicando aos dados $L_O$ a sua função empírica: $\widehat{F}_{L_O}(L_O)$.
   2. aplicar $\widehat{F}_{L_I}^{-1}(\widehat{F}_{L_O}(L_O))$.

Assim, a versão melhorada da imagem original em formato CIELab tem as componentes
$$
\big(\widehat{F}_{L_I}^{-1}(\widehat{F}_{L_O}(L_O)), a_O, b_O\big),
$$
e a visualizaremos em formato RGB: $T^{-1}\big(\widehat{F}_{L_I}^{-1}(\widehat{F}_{L_O}(L_O)), a_O, b_O\big)$.

## Operações
```{r echo=FALSE}
   source("../../code/imagematrix.R")

   ## forçar histograma de componente L de originalLab à 
   ## ficar igual ao componente L de idealLab
   L_pauli_H <- HistToEcdf(hist(L_I, breaks = "FD", plot = F),
                     inverse = T)(equalize(L_pauli))
   
   L_krogager_H <- HistToEcdf(hist(L_I, breaks = "FD", plot = F),
                     inverse = T)(equalize(L_krogager))
   
   L_hyunen_H <- HistToEcdf(hist(L_I, breaks = "FD", plot = F),
                     inverse = T)(equalize(L_hyunen))
   
   L_lena_H <- HistToEcdf(hist(L_I, breaks = "FD", plot = F),
                     inverse = T)(equalize(L_lena))
   
   L_house_H <- HistToEcdf(hist(L_I, breaks = "FD", plot = F),
                     inverse = T)(equalize(L_house))
   
   L_mount_H <- HistToEcdf(hist(L_I, breaks = "FD", plot = F),
                     inverse = T)(equalize(L_mount))
   
   L_mandrill_H <- HistToEcdf(hist(L_I, breaks = "FD", plot = F),
                     inverse = T)(equalize(L_mandrill))
   
   
   
   ## cópia
   ## pauli
   nova_originalLab_pauli <- originalLab_pauli
   ## krogager
   nova_originalLab_krogager <- originalLab_krogager
   ## hyunen
   nova_originalLab_hyunen <- originalLab_hyunen
   ## lena
   nova_originalLab_lena <- originalLab_lena
   ## house
   nova_originalLab_house <- originalLab_house
   ## mount
   nova_originalLab_mount <- originalLab_mount
   ## mandrill
   nova_originalLab_mandrill <- originalLab_mandrill
   
   ## substituir componente L da nova imagem para L_H - "versão melhorada"
   nova_originalLab_pauli[,,,1] <- L_pauli_H
   nova_originalLab_krogager[,,,1] <- L_krogager_H
   nova_originalLab_hyunen[,,,1] <- L_hyunen_H
   
   nova_originalLab_lena[,,,1] <- L_lena_H
   nova_originalLab_house[,,,1] <- L_house_H
   nova_originalLab_mount[,,,1] <- L_mount_H
   nova_originalLab_mandrill[,,,1] <- L_mandrill_H
   
   ## converter imagem melhorada em spaço RGB
   nova_originalRGB_pauli <- LabtoRGB(nova_originalLab_pauli)
   nova_originalRGB_krogager <- LabtoRGB(nova_originalLab_krogager)
   nova_originalRGB_hyunen <- LabtoRGB(nova_originalLab_hyunen)
   
   nova_originalRGB_lena <- LabtoRGB(nova_originalLab_lena)
   nova_originalRGB_house <- LabtoRGB(nova_originalLab_house)
   nova_originalRGB_mount <- LabtoRGB(nova_originalLab_mount)
   nova_originalRGB_mandrill <- LabtoRGB(nova_originalLab_mandrill)
   
   ##========================  Pauli  ============================
   par(mfrow = c(1, 2))
   
   ## visualizar imagem pauli melhorada
   plot(nova_originalRGB_pauli, axes = F)
   title("Pauli melhorada")
   
   ## histograma do componente L-pauli forçada
   hist(L_pauli_H, main = "Histograma L-pauli forçada", "FD")
   ## ============================================================
   
   ## ========================  Krogager  ========================
   par(mfrow = c(1, 2))
   
   ## visualizar imagem krogager melhorada
   plot(nova_originalRGB_krogager, axes = F)
   title("Krogager melhorada")
   
   ## histograma do componente L-lena forçada
   hist(L_krogager_H, main = "Histograma L-krogager forçada", "FD")
   ## =============================================================
   
   ## =======================  Hyunen  ============================
   par(mfrow = c(1, 2))
   
   ## visualizar imagem Hyunen melhorada
   plot(nova_originalRGB_hyunen, axes = F)
   title("Hyunen melhorada")
   
   ## histograma do componente L-hyunen forçada
   hist(L_hyunen_H, main = "Histograma L-hyunen forçada", "FD")
   ## =============================================================
   
   ## ========================  Lena  =============================
   par(mfrow = c(1, 2))
   
   ## visualizar imagem lena melhorada
   plot(nova_originalRGB_lena, axes = F)
   title("Lena melhorada")
   
   ## histograma do componente L-lena forçada
   hist(L_lena_H, main = "Histograma L-lena forçada", "FD")
   ## ============================================================
   
   ## ========================  House  =============================
   par(mfrow = c(1, 2))
   
   ## visualizar imagem House melhorada
   plot(nova_originalRGB_house, axes = F)
   title("House melhorada")
   
   ## histograma do componente L-house forçada
   hist(L_house_H, main = "Histograma L-house forçada", "FD")
   ## ============================================================
   
   ## ========================  Mount  =============================
   par(mfrow = c(1, 2))
   
   ## visualizar imagem Mount melhorada
   plot(nova_originalRGB_mount, axes = F)
   title("Mount melhorada")
   
   ## histograma do componente L-mount forçada
   hist(L_mount_H, main = "Histograma L-mount forçada", "FD")
   ## ============================================================
   
   ## ========================  Mandrill  =============================
   par(mfrow = c(1, 2))
   
   ## visualizar imagem Mandrill melhorada
   plot(nova_originalRGB_mandrill, axes = F)
   title("Mandrill melhorada")
   
   ## histograma do componente L-mandrill forçada
   hist(L_mandrill_H, main = "Histograma L-mandrill forçada", "FD")
   ## ============================================================
```

## Resultados


```{r echo=FALSE}

   ## =============== Pauli ===================
   par(mfrow = c(1, 2))
   ## visualizar original-pauli em RGB
   plot(originalRGB_pauli, axes = F)
   title("Pauli original")
   
   ## visualizar imagem pauli melhorada
   plot(nova_originalRGB_pauli, axes = F)
   title("Pauli melhorada")
   ## =========================================
   
   ## ============== Krogager =================
   par(mfrow = c(1, 2))
   ## visualizar original-krogager em RGB
   plot(originalRGB_krogager, axes = F)
   title("Krogager original")
   
   ## visualizar imagem krogager melhorada
   plot(nova_originalRGB_krogager, axes = F)
   title("Krogager melhorada")
   ## =========================================
   
   ## =============== Hyunen ==================
   par(mfrow = c(1, 2))
   ## visualizar original-hyunen em RGB
   plot(originalRGB_hyunen, axes = F)
   title("Hyunen original")
   
   ## visualizar imagem hyunen melhorada
   plot(nova_originalRGB_hyunen, axes = F)
   title("Hyunen melhorada")
   ## =========================================
   
   ## ================ Lena ===================
   par(mfrow = c(1, 2))
   ## visualizar original-lena em RGB
   plot(originalRGB_lena, axes = F)
   title("Lena original")
   
   ## visualizar imagem lena melhorada
   plot(nova_originalRGB_lena, axes = F)
   title("Lena melhorada")
   ## ========================================
   
   ## ================ House ===================
   par(mfrow = c(1, 2))
   ## visualizar original-house em RGB
   plot(originalRGB_house, axes = F)
   title("House original")
   
   ## visualizar imagem house melhorada
   plot(nova_originalRGB_house, axes = F)
   title("House melhorada")
   ## ========================================
   
   ## ================ Mount ===================
   par(mfrow = c(1, 2))
   ## visualizar original-mount em RGB
   plot(originalRGB_mount, axes = F)
   title("Mount original")
   
   ## visualizar imagem mount melhorada
   plot(nova_originalRGB_mount, axes = F)
   title("Mount melhorada")
   ## ========================================
   
   ## ================ Mandrill ===================
   par(mfrow = c(1, 2))
   ## visualizar original-mandrill em RGB
   plot(originalRGB_mandrill, axes = F)
   title("Mandrill original")
   
   ## visualizar imagem mandrill melhorada
   plot(nova_originalRGB_mandrill, axes = F)
   title("Mandrill melhorada")
   ## ========================================
```